臺灣臺北地方法院刑事判決　　　　　　 100年度易字第1223號
公　訴　人　臺灣臺北地方法院檢察署檢察官
被　　　告　張玉樹
上列被告因傷害案件，經檢察官提起公訴（100 年度偵字第4698
號），本院判決如下：
    主  文
張玉樹傷害人之身體，處拘役拾日，如易科罰金，以新臺幣壹
仟元折算壹日。
    事  實
一、張玉樹與范明福分別在臺北市○○區○○街281 巷54號2 樓
    賃屋居住，因范明福要求張玉樹應共同分擔瓦斯費用，張玉
    樹竟於民國100 年2 月15日上午7 時30分許，在上開處所，
    持不詳刀器朝范明福左胸劃過，致范明福受有左胸壁8 公分
    撕裂傷等傷害。嗣經范明福自行向警報案，始查知上情。
二、案經范明福訴由臺北市政府警察局信義分局報請臺灣臺北地
    方法院檢察署檢察官偵查後起訴。
    理  由
一、訊據被告張玉樹固不否認有於上開時、地與告訴人范明福發
    生爭執，惟矢口否認有何傷害犯行，辯稱：伊只有拿美工刀
    揮舞，並沒有傷到告訴人云云。經查：被告確曾於100 年2
    月15日在上開時、地，持刀傷害告訴人范明福致受有左胸壁
    8 公分撕裂傷等事實，業據證人即告訴人范明福證稱：我們
    都是租在同一間房屋，裡面有6 個房間，雙方並沒有過節，
    後來因為被告用伊自己購買的瓦斯，伊要他共同分擔，他不
    願意，所以才會記恨。案發當天被告在房間罵的很大聲，伊
    要他不要罵，他就趁伊下樓梯時從後面拿刀子捅過來，正好
    伊轉身拿木棍抵擋，所以只有刺到左胸靠近腋下的地方，被
    告又追出來，伊就作勢要打他，他才沒有繼續追。被告所持
    的刀子是黑色的，看起來像水果刀，大概20公分，不是扣案
    的藍色美工刀等語在卷（本院卷第69-71 頁），且有臺北醫
    學大學附設醫院100 年2 月15日診斷證明書附卷可稽（偵卷
    第22頁）。本院衡諸告訴人本與被告並無仇恨，應無故意傷
    害己身再行誣告之必要，且其指述情節與傷勢亦屬相符，所
    言應堪採信，足見被告確有於案發時、地以刀器傷害告訴人
    成傷之情。被告辯稱僅有揮舞美工刀云云，係屬卸責辯解之
    詞，要難採信。綜上所述，本案事證明確，被告犯行洵堪認
    定，應依法論科。
二、核被告所為，係犯刑法第277 條第1 項之傷害罪。爰審酌被
    告與告訴人發生糾紛，竟不思理性解決，貿然持刀傷害告訴
    人，且犯後飾詞否認，未見悔意，並參酌被告前科素行、智
    識程度、生活狀況、犯罪動機目的、手段方式及所生危害等
    一切情狀，量處如主文所示之刑，並諭知易科罰金之折算標
    準，以示儆懲。
據上論斷，應依刑事訴訟法第284 條之1 、第299 條第1 項前段
，刑法第277 條第1 項、第41條第1 項前段，刑法施行法第1 條
之1 ，判決如主文。
本案經檢察官葉惠燕到庭執行職務。
中    華    民    國   100    年    7     月    29    日
                  刑事第七庭  法  官  林勇如
上正本證明與原本無異。
如不服本判決應於收受送達後10日內向本院提出上訴書狀，並應
敘述具體理由；其未敘述上訴理由者，應於上訴期間屆滿後20日
內向本院補提理由書（均須按他造當事人之人數附繕本）「切勿
逕送上級法院」。告訴人或被害人如對於本判決不服者，應具備
理由請求檢察官上訴，其上訴期間之計算係以檢察官收受判決正
本之日期為準。
                              書記官  葉潔如
中    華    民    國   100    年    7     月    29    日
附錄論罪科刑法條全文：
中華民國刑法第277 條
傷害人之身體或健康者，處3 年以下有期徒刑、拘役或1 千元以
下罰金。
犯前項之罪因而致人於死者，處無期徒刑或7 年以上有期徒刑；
致重傷者，處3 年以上10年以下有期徒刑。